【裁判字號】    89,上訴,1364
【裁判日期】    900830
【裁判案由】    違反槍砲彈藥刀械管制條例等
【裁判全文】
臺灣高等法院刑事判決                          八十九年度上訴字第一三六四號
    上  訴  人    臺灣桃園地方法院檢察署檢察官
    上訴人即被告  甲○○
右上訴人等，因被告違反毒品危害防制條例案件，不服台灣桃園地方法院八十七年度
訴字第六六號，中華民國八十七年四月二十二日第一審判決（起訴案號：台灣桃園地
方法院檢察署八十六年度偵字第八七○五號）提起上訴，本院判決如左：
    主  文
原判決關於甲○○部份撤銷。
甲○○非法施用第二級毒品、累犯、免刑。扣案之吸食器壹組沒收之。
被告甲○○之上訴駁回。
    事  實
一、甲○○曾於民國八十二年五月間，因違反麻醉藥品管理條例案件，經原審判處有
    期徒刑六月確定，於八十二年十二月十七日易科罰金執行完畢；又於八十三年四
    月間，仍因違反麻醉藥品管理條例案件，經原審判處有期徒刑八月確定，於八十
    三年十月十七日執行完畢；再於八十四年九月及八十五年六月間，又因違反麻醉
    藥品管理條例案件，經原審先後判處有期徒刑一年及三月確定，經執行後，於八
    十六年一月三日假釋出獄，其假釋於八十六年三月十三日期滿，未經撤銷假釋，
    以執行完畢論。詎猶不知悔改，復於八十六年六月二十二日二十一時當日前九十
    六小時內，在桃園縣楊梅鎮○○路七鄰七之七號乙○○住處，以將化學合成麻醉
    藥品安非他命置於玻璃球吸食器內，下面以火燒烤後吸其所產生之煙氣方式，非
    法吸用化學合成麻醉藥品安非他命一次。嗣於八十六年六月二十二日二十一時四
    十五分許，在桃園縣平鎮市○○路○段三七之一號，為警當場查獲，並扣得甲○
    ○所有供非法吸用化學合成麻醉藥品安非他命所用之吸食器一組。
二、案經桃園縣警察局移請台灣桃園地方法院檢察署檢察官偵查起訴。
    理  由
一、按上訴期間為十日，自送達判決後起算，刑事訴訟法第三百四十九條前段定有明
    文。本件被告甲○○係於八十七年五月十三日收受本案原審判決書，迄同年五月
    二十三日則滿十日，再加上在途期間三日，於同年五月二十六上訴期間即告屆滿
    。被告竟延至同年五月二十九日始提及本件上訴，均有送達證書及原審收狀戳印
    附卷可憑，其上訴顯已逾期為不合法，應予駁回，合先敘明。
二、右揭事實迭據上訴人即被告甲○○於原審偵審中及本院審理時坦承不諱，並經同
    案被告乙○○、劉昌源、陳靜怡證述屬實（見第八七０五號偵卷第十四、二九、
    四二頁）。而被告甲○○為警查獲時，經警採集之尿液經檢驗後確呈甲基安非他
    命陽性反應，亦有法務部調查局00000000號檢驗通知書一份附在偵查卷
    內可稽，復有甲○○所有之吸食器一組扣案可證。本件事證明確，被告吸用安非
    他命即第二級毒品之犯行，洵堪認定。
三、核上訴人所為，係犯毒品危害防制條例第十條第二項施用第二級毒品罪。施用前
    持有之低度行為，應為施用之高度行為所吸收，不另論罪。其有上開前科，於八
    十六年三月十三日受有期徒刑之執行完畢，此有卷附之本院被告全國前案紀錄表
    可按，又為其所承認，於五年以內再犯本罪屬於累犯，應加重其刑（因本案判處
    免刑不再加重、詳後述）。然按被告於本件犯罪行為後，毒品危害防制條例已於
    民國八十七年五月二十二日公布生效，依該條例第二條第二項第二款、第十條第
    二項、第二十條第一項第二項上段、第三十五條第三款之規定，安非他命屬第二
    級毒品，施用毒品者必須先經由觀察勒戒程序，經執行觀察勒戒後，認無繼續施
    用毒品傾向者，即應為之免刑判決。而此等規定與其行為時之舊法即麻醉藥品管
    理條例處罰規定相較，修正後之新法為有利於上訴人，依刑法第二條第一項前段
    之規定自應適用新法。被告另於八十九年二月十八日在桃園縣新屋鄉○○村○○
    ○路○段四三三號施用第一級毒品海洛因，為警查獲移送偵辦後，經由原審裁定
    送勒戒處所觀察勒戒，然因認仍有繼續施用毒之傾向，原審法院乃依檢察官之聲
    請，裁定令入戒治所施以強制戒治一年，有原審法院八十九年度毒聲字第一二四
    ０號、八十九年毒聲字第一九八二號刑事裁定書附台灣桃園地方法院八十九年度
    毒偵字第一四二０號卷經本院調借該卷宗核閱無誤。嗣經施以此項戒治三月結果
    ，經評定成效合格，無繼續戒治之必要，原審乃應檢察官聲請裁定停止戒治，所
    餘戒治期間，付保護管束，於保護管束期間經七次檢驗其尿液，均無安非他命之
    陽性反應，亦未發現有違反保護管束應注意事項而情節重大之情形，檢察官乃於
    九十年四月六日為不起訴處分，復有原審八十九年度毒聲字第五六七七號裁定書
    附卷及該署保護管束執行卷宗可稽。是本案被告行為後，業經上開觀察勒戒及戒
    治之施行，並經戒治完畢，經受不起訴處分確定，其效力自及於本案，原審法院
    未及比較新舊法律之適用，逕予依舊法麻醉藥品管理條例第十三條之一第二項第
    四款予以論處罪刑，即有未洽，檢察官上訴意旨執此指原判決為不當，即有理由
    ，依上說明，本件應由本院將原判決被告甲○○部份撤銷，依法諭知被告免刑，
    以符法制。扣案之吸食器一組係被告所有，業據其供明，且係供非法施用安非他
    命所用之物，依法應予沒收。
據上論斷，應依刑事訴訟法第三百六十九條第一項前段、第三百六十四條、第二百九
十九條第一項前段，毒品危害防制條例第十三條之一第二項第四款、第十八條第一項
，刑法第二條第一項但書、第十一條、第三十八條第一項第二款、第四十七條，判決
如主文。
本案經檢察官李進誠到庭執行職務。
中      華      民      國    九十      年      八      月     三十     日
                              台灣高等法院刑事第十三庭
                                  審判長法  官  蔡    燉
                                        法  官  盧  彥  如
                                        法  官  黃  聰  明
右正本證明與原本無異。
不得上訴。
                                        書記官  蕭  麗  珍
中      華      民      國     九十     年      八      月     三十     日


司法院資訊處製作；財團法人民間司法改革基金會備份。
